【裁判字號】    90,親,9
【裁判日期】    900627
【裁判案由】    否認子女
【裁判全文】
臺灣雲林地方法院民事判決  九十年度親字第九號
    原      告    丙○○
    被      告    乙○○民國.
                              .
    兼法定代理人  甲○○      .
右當事人間請求否認子女事件，本院判決如左：
    主      文
確認被告乙○○（民國○○○年○月○○日生）非原告丙○○所生之子。
訴訟費用由被告負擔。
    事      實
甲、原告方面：
  一、聲明：求為判決如主文所示。
  二、陳述：原告與被告甲○○原係夫妻，然兩造於民國八十六年六月至八十七年十
      二月間並未同居，被告甲○○並於八十七年四月三十日生下一子即被告乙○○
      ，伊初時曾懷疑被告乙○○可能非被告甲○○受胎自原告所生之子，惟因兩造
      於同年年十二月二十三日即協議離婚而無法深究。近因被告甲○○於八十九年
      十二月間始告知上情，伊才於九十年二月五日協同被告乙○○至台中榮民總醫
      院為血親鑑定，並確定伊與被告乙○○無血緣關係，原告因此不願對被告乙○○負擔保護及教養之義務，是原告於知悉被告乙○○出生之情事一年內，依法
      訴請判決如聲明。
  三、證據：提出身分證影本乙份、戶籍謄本二件、行政院國軍退除役官兵輔導委員
      會台中榮民總醫院血親鑑定報告乙紙為證。
乙、被告方面：
  一、聲明：認諾原告之聲明。
  二、陳述：被告乙○○確非被告甲○○與原告所生，且原告當初並不知被告甲○○
      與他人生子之事，直至最近才告知原告此事。
丙、本院依職權函詢行政院國軍退除役官兵輔導委員會台中榮民總醫院鑑定原告丙○○與被告乙○○間之血緣關係事宜。
    理      由
一、本件被告雖認諾原告之請求，惟依民事訴訟法第五百九十四條規定，本院不得本
    於其認諾為被告敗訴之判決，合先敘明。
二、本件原告主張其與被告甲○○原係夫妻關係，兩造已於八十七年十二月二十三日
    協議離婚，而被告甲○○於離婚前與他人發生關係而於八十七年四月三十日生下
    被告乙○○等事實，業據原告提出戶籍謄本、行政院國軍退除役官兵輔導委員會
    台中榮民總醫院血親鑑定報告為證，自堪信為真實。原告另主張被告乙○○自出
    生日回溯至第三百零二日之期間，未曾與被告甲○○同居，被告乙○○和應非自
    原告受胎所生，且原告直至八十九年十二月間始知悉此事等情，此經本院函詢行
    政院國軍退除役官兵輔導委員會台中榮民總醫院有無於九十年二月五日鑑定原告
    丙○○與被告乙○○之血緣關係及其結果，經該院函覆稱：彼等二人確於上揭期
    日至該院免疫風濕科鑑定，鑑定結果證明彼等二人無親子關係等語，有該院九十
    年五月二十一日（九十）中榮醫行字第一八一三號函在卷可稽，是原告之主張，
    自堪信為真實。
三、按妻之受胎，係在婚姻關係存續中者，推定其所生子女為婚生子女。前項推定，
    如夫妻之一方能證明妻非自夫受胎者，得於知悉子女出生之日起，一年內提起否
    認之訴，民法第一千零六十三條定有明文。查被告甲○○受胎生下被告乙○○，
    其受胎期間係在原告與被告甲○○婚姻關係存續中，則依法自應推定為渠等之婚
    生子女，然被告甲○○受胎懷有被告乙○○時，並未與原告同居，且經鑑定被告
    原告與被告乙○○確無親子關係，足見被告乙○○應非自原告受胎而生，準此，
    原告於八十九年十二月間知悉被告乙○○出生之日起一年內提起本件訴訟，於法
    洵屬有據，應予准許。
四、據上論結，本件原告之訴為有理由，依民事訴訟法第七十八條、第八十五條第一
    項前段，判決如主文。
中      華      民      國    九十    年      六      月      二十七    日
                                    臺灣雲林地方法院民事庭
~B法      官  陳秋如
右為正本係照原本作成。
如對本判決上訴，應於判決送達後二十日內向本院提出上訴狀。（須附繕本）
中      華      民      國    九十    年      六      月      二十七    日
~B法院書記官  廖錦棟


司法院資訊處製作；財團法人民間司法改革基金會備份。
